臺灣高等法院刑事判決　　　　　　　　94年度上訴字第1331號
上　訴　人　臺灣士林地方法院檢察署檢察官
被　　　告　甲○○
　　　　　　　　　　（現於臺灣台北監獄）
上列上訴人因被告違反槍砲彈藥刀械管制條例案件，不服臺灣士
林地方法院93年度訴緝字第46號，中華民國94年3月3日第一審判
決（起訴案號：臺灣士林地方法院檢察署91年度偵字第6253號）
，提起上訴，本院判決如下：
    主  文
原判決撤銷。
甲○○未經許可，持有可發射子彈具有殺傷力之改造玩具手槍，
累犯，處有期徒刑壹年貳月，併科罰金新台幣拾伍萬元。罰金如
易服勞役，以新臺幣玖佰元即銀元佰元折算壹日。
扣案之改造玩具手槍壹枝（槍枝管制編號：0000000000）及子彈
壹顆均沒收。
    事  實
一、甲○○曾因違反毒品危害防制條例案件，經臺灣士林地方法
    院於民國八十九年九月二十日以八十九年度簡字第九０四號
    判處有期徒刑四月確定，於九十年五月二十八日執行完畢。
    猶不知悔悟，明知未經主管機關許可，不得持有槍砲彈藥刀
    械管制條例所列管之槍彈，竟未經許可，自九十一年六月六
    日前某日起，無故持有具有殺傷力之仿BERETTA廠Ｍ九型半
    自動手槍製造之金屬玩具手槍，更換土造金屬槍管改造而成
    之改造手槍一支，以及直徑九．０四ＭＭ土造子彈二顆（已
    鑑定試射一顆），並將之藏放於臺北縣淡水鎮○○○道金龍
    橋下，嗣因施用毒品案（另案起訴），於九十一年六月六日
    十八時許，在臺北市○○區○○路十九號為警搜索時，發現
    其持有改造子彈二顆（已鑑定試射一顆，不具殺傷力），始
    自動供出上情自首，並帶同警員至上述藏放地點查獲上開槍
    彈，而接受裁判。
二、案經臺北市政府警察局北投分局報告臺灣士林地方法院檢察
    署檢察官偵查起訴。
    理  由
一、訊據被告甲○○否認有前揭事實之犯行，辯稱槍彈不是我的
    ，槍彈是丙○○的，丙○○叫我扛下來的云云，然查被告對
    於前揭事實主動供出且由被告帶同警員至台北縣淡水鎮○○○道金龍橋下取出具有殺傷力之仿BERETTA廠Ｍ九型半自動
    手槍製造之金屬玩具手槍，更換土造金屬槍管改造而成之改
    造手槍一支，以及直徑9.04MM土造子彈二顆（已鑑定試射一
    顆）等情，業據被告於警訊、偵查中已坦白承認，證人鄭惠
    婷於警訊時亦證稱甲○○是為警查獲二顆子彈（不具殺傷力
    者）後坦承持有改造手槍一把及另兩顆子彈（具有殺傷力者
    ），並帶領警方人員至台北縣淡水鎮某處起出該把改造手槍
    及另兩顆子彈等，證人即查獲之警員郭振芳亦到庭證述屬實
    ，並有台北市政府北投分局臨檢紀錄表、照片附卷可稽，且
    有前揭查獲之改造手槍、土造子彈（具有殺傷力）扣案可證
    。而此查扣之改造手槍、土造子彈經送內政部警政署刑事警
    察局鑑定結果，認均具有殺傷力，亦有該局91年7月2日刑鑑
    字第0910149516號槍彈鑑定書附卷可參，再證人丙○○亦否
    認前揭查獲之槍彈係其所有，亦非其告知被告藏槍之地點等
    ，證人即承辦之員警郭振芳於偵查中亦證稱我們追問他（指
    被告）槍枝的事，他自己說有槍枝一支藏在淡水橋下，我親
    自帶他去現場，是登輝大道金龍橋邊，如相片所示廢棄物堆
    內，他一到現場，馬上到廢物堆取出槍交給我，才發現槍裡
    面有二顆子彈，他當時還說他居無定所，不方便放在暫住地
    方，只好找地方藏，應是他本人藏的，如果不是他本人在場
    ，他不可能一下子到那個地方把槍找出來，在珠海路十九號
    房間內查到子彈後，沒有被告與丙○○單獨在房間內之情形
    ，我們一進入房間就是他們是四個人，我查到子彈以後，立
    即帶走甲○○一個人至現場找槍，他們二人沒有獨自在房內
    等，於原審亦稱九十一年六月六日，在珠海路現場沒有看到
    丙○○與被告私下講話的情況，現場沒有人在分配說誰擔什
    麼罪的情形，現場也沒有讓被搜索的人打電話出去，在房間
    現場我有走動，我沒有看到他們打電話等，證人即警員吳永
    成於原審證稱沒有發現丙○○與被告私下講話之情形，現場
    房間很小，如有私底下談話，員警一定聽得到，有限制不能
    與外界聯絡等，證人鄭惠婷於警訊時亦證稱甲○○是為警查
    獲二顆子彈（不具殺傷力者）後坦承持有改造手槍一把及另
    兩顆子彈（具有殺傷力者），並帶領警方人員至台北縣淡水
    鎮某處起出該把改造手槍及另兩顆子彈等，被告既於警訊、
    偵查中自白，其於偵查中又稱沒有與丙○○去過藏槍之地方
    ，但其又能精確無誤的主動帶警至放置槍彈（具有殺傷力者
    ）之地點起出槍彈，揆諸前揭證人之所述及確有查扣前揭具
    有殺傷力之槍彈之情事，足見被告於警訊、偵查中之自白與
    事實相符，證人即警員郭振芳、吳永成前述亦已證明沒有給
    丙○○與被告私下講話之情形，現場房間很小，如有私底下
    談話，員警一定聽得到，有限制不能與外界聯絡等，是被告
    稱丙○○打電話給朋友，叫朋友將槍放在金龍橋下，叫我帶
    警察過去拿，叫我扛下來的等自無可採，況警員於九十一年
    六月六日十八時許，在臺北市○○區○○路十九號為警搜索
    時，並未發現或查扣前揭具有殺傷力之槍彈（此係嗣後被告
    主動供出），則自無所謂扛責任之事情，又被告於警訊時稱
    槍彈係通緝中之綽號阿國所寄放等，嗣於偵查中稱係其亂編
    ，亂說的（見偵查卷第一○九頁），是被告此部分之說詞，
    亦無可採，證人丙○○雖經法務部調查局進行測謊，測謊結
    果：「丙○○稱：在珠海路19號房間內被查獲的子彈不是渠
    所有；渠沒有將扣案槍枝的藏放地點告知甲○○；渠沒有叫
    甲○○承認持有本案槍彈。上述問題經測試均呈情緒波動反
    應，研判有說謊」，有該局92年8月18日調科參字第09220
    02 7 8470號測謊報告書及測謊鑑定過程參考資料附卷可稽
    ，惟本件並無積之證據足資證明前揭扣案具有殺傷力之槍彈
    係屬丙○○所持有，是尚難以該測謊報告之結果，即認前揭
    扣案具有殺傷力之槍彈係屬丙○○所持有，是尚難以此為被
    告有利之認定，又證人乙○○於本院雖證稱有看到丙○○拿
    一支槍在那邊晃，那邊晚上很暗，我看到他拿的應該是槍吧
    ，因為我有吸海洛因，應該算對此事不知道，應該是槍吧，
    那邊是山上，橋邊，燈光很暗，（問：丙○○有無拿槍出來
    ，叫你不要打甲○○），我忘記了，我當時神智不清，沒有
    看到丙○○將槍放在金龍橋下等，足見證人乙○○並無法確
    認丙○○確有持有槍枝，且其所述之槍枝是否即本案前揭扣
    案之槍枝，亦無具體之事證足資證明與事實相符，是證人乙○○之所述尚無可採，無從為被告有利之認定，被告前揭之
    所辯，無非卸責之詞，不足採信，本件事證明確，被告之犯
    行堪以認定。
二、核被告甲○○所為，係犯修正前槍砲彈藥刀械管制條例第十
    一條第四項之未經許可持有可發射子彈具有殺傷力之改造玩
    具手槍罪，及同條例第十二條第四項之未經許可持有子彈罪
    。被告行為後，槍砲彈藥刀械管制條例業於九十四年一月二
    十六日修正公布，將第十一條刪除，並將該條例第四條第一
    項第一款所定「其他可發射金屬或子彈具有殺傷力之各式槍
    砲」之相關刑責規定移列併入第八條內，其中關於未經許可
    持有該等槍砲之法定刑亦由「一年以上七年以下有期徒刑，
    併科新台幣七百萬元以下之罰金」提高為「三年以上十年以
    下有期徒刑，併科新台幣七百萬元以下罰金」，相比較之下
    ，自以適用修正前之規定有利於被告。被告以一行為同時持
    有上開改造玩具手槍及子彈，為想像競合犯，依刑法第五十
    五條規定，應從一重以未經許可持有可發射子彈具有殺傷力
    之改造玩具手槍罪處斷。查被告曾受事實欄所述有期徒刑之
    執行，有被告全國前案紀錄表一份附卷足憑，其於受有期徒
    刑之執行完畢後，五年內再犯本件有期徒刑以上之罪，為累
    犯，應依刑法第四十七條之規定加重其刑。再被告承認係其
    主動帶警員去起出前揭扣案之具有殺傷力之槍彈，證人即承
    認之員警郭振芳於原審亦證稱係被告主動說有槍枝的（見原
    審九十二年度訴字第一八八號卷第七四頁），復經臨檢紀錄
    表載明，有該表在卷可稽，被告對於未發覺之罪自首而受裁
    判，依法減輕其刑。
三、原審以無其他積極證據足資證明被告有何公訴人所指之犯行
    ，遽為被告無罪之諭知，尚有未合，檢察官執此提起上訴，
    指摘原判決不當，為有理由，應由本院將原判決予以撤銷改
    判。爰審酌被告犯罪之動機、手段、對社會治安造成不良影
    響及犯後之態度等一切情狀，量處如主文第二項所示之刑，
    並諭知罰金易服勞役之折算標準。扣案之具殺傷力之改造玩
    具手槍壹枝（槍枝管制編號：0000000000）及具殺傷力之子
    彈壹顆為違禁物，應依刑法第三十八條第一項第一款之規定
    ，宣告沒收；而鑑定具殺傷力已試射之子彈一顆因非違禁物
    ，無從為沒收之諭知。又起訴書已載明不具殺傷力之於珠海
    路十九號搜得之改造子彈二顆，因與本案起訴論罪科刑無關
    且不具殺傷力，不得宣告沒收，併此敘明。
據上論斷，應依刑事訴訟法第369條第1項前段、第364條、第299
條第1項前段，修正前槍砲彈藥刀械管制條例第11條第4項、第12
條第4項，刑法第11條前段、第47條、第55條、第62條前段、第
42 條第2項、第38條第1項第1款，罰金罰鍰提高標準條例第2條
，現行法規所定貨幣單位折算新台幣條例第2條判決如主文。
本案經檢察官劉靜婉到庭執行職務。
中　　華　　民　　國　　94　　年　　9 　　月　　6 　　日
                  刑事第十庭  審判長法  官  陳正雄
                                    法  官  黃金富
                                    法  官  許宗和
以上正本證明與原本無異。
如不服本判決，應於收受送達後十日內向本院提出上訴書狀，其
未敘述上訴之理由者並得於提起上訴後十日內向本院補提理由書
（均須按他造當事人之人數附繕本）。
                                    書記官  沈秀容
中　　華　　民　　國　　94　　年　　9 　　月　　13　　日
附錄：本案論罪科刑法條全文
修正前槍砲彈藥刀械管制條例第11條第4項
未經許可，持有、寄藏或意圖販賣而陳列第一項所列槍砲者，處
1年以上7年以下有期徒刑，併科新台幣7百萬元以下罰金。
